Minutes et répertoires du notaire Camille Charles TOLLU, 29 avril 1882 - 4 juin 1908 (étude XXIX)
Archives nationales (France)
- Minutes de Camille Charles TOLLU, 29 avril 1882 - 4 juin 1908; MC/ET/XXIX/1393 - MC/ET/XXIX/1518, MC/ET/XXIX/1533 - MC/ET/XXIX/1797; cauchards de 10, 12,5 et 15 cm 391 articles
  - Minutes. 1894, février, février 1894; MC/ET/XXIX/1599
  - Minutes. 1894, mars, mars 1894; MC/ET/XXIX/1600
  - Minutes. 1894, avril, avril 1894; MC/ET/XXIX/1601
  - Minutes. 1894, 1er mai - 15 mai, 1er mai - 15 mai 1894; MC/ET/XXIX/1602
  - Minutes. 1894, 16 mai - 31 mai, 16 mai - 31 mai 1894; MC/ET/XXIX/1603
  - Minutes. 1894, 1er juin - 15 juin, 1er juin - 15 juin 1894; MC/ET/XXIX/1604
  - Minutes. 1894, 16 juin - 30 juin, 16 juin - 30 juin 1894; MC/ET/XXIX/1605
  - Minutes. 1894, juillet, juillet 1894; MC/ET/XXIX/1606
    Voir MC/ET/XXIX/1534: testament de Marie Louise Séraphine Barre, veuve de Jean-Baptiste Victor Saillard, 24 juillet 1894
    Minutes et répertoires du notaire Camille Charles TOLLU, 29 avril 1882 - 4 juin 1908 (étude XXIX)#Testament de Marie Louise Séraphine Barre veuve Jean-Baptiste Victor Saillard, sans profession, rue du Dragon, n° 21#MC/ET/XXIX/1534
  - Minutes. 1894, août, août 1894; MC/ET/XXIX/1607
    Voir MC/ET/XXIX/1534: contrat de mariage Deniau / Geray, 27 août 1894
    Minutes et répertoires du notaire Camille Charles TOLLU, 29 avril 1882 - 4 juin 1908 (étude XXIX)#Contrat de mariage Auguste Ferdinand Deniau, gendarme à Selommes (Loir-et-Cher), veuf en 1ères noces de Constance Anastasie, Baron, et de Marie Louise Geray sans profession, rue Visconti, n° 9, veuve en 1ères noces de Gustave Henri Victor Grandineau.#MC/ET/XXIX/1534
  - Minutes. 1894, septembre, septembre 1894; MC/ET/XXIX/1608
  - Minutes. 1894, octobre, octobre 1894; MC/ET/XXIX/1609
  - Minutes. 1894, 1er novembre - 15 novembre, 1er novembre - 15 novembre 1894; MC/ET/XXIX/1610
  - Minutes. 1894, 16 novembre - 30 novembre, 16 novembre - 30 novembre 1894; MC/ET/XXIX/1611
  - Minutes. 1894, décembre, décembre 1894; MC/ET/XXIX/1612
  - Minutes. 1895, janvier, janvier 1895; MC/ET/XXIX/1613
  - Minutes. 1895, février, février 1895; MC/ET/XXIX/1614
  - Minutes. 1895, mars, mars 1895; MC/ET/XXIX/1615
  - Minutes. 1895, avril, avril 1895; MC/ET/XXIX/1616
    Voir MC/ET/XXIX/1534: vente du Château de l'Arbalète à Grigny, 1er avril 1895
    Minutes et répertoires du notaire Camille Charles TOLLU, 29 avril 1882 - 4 juin 1908 (étude XXIX)#Vente par Louis Marie Victor Faucher-Magnan, propriétaire, et Marie Henriette Gallet son épouse, avenue de Messine, n° 34, et Marie Clémence Gibon, sans profession, avenue de Messine, n° 30, veuve de Isidore Gallet, à Georges Eugène Lemoine, propriétaire, rue Saint-Honoré, n° 356, d'une propriété de campagne connue sous le nom de Château et parc de l'Arbalète à Grigny (Essonne) avec état descriptif des objets mobiliers.#MC/ET/XXIX/1534
  - Minutes. 1895, mai, mai 1895; MC/ET/XXIX/1617
  - Minutes. 1895, juin, juin 1895; MC/ET/XXIX/1618
  - Minutes. 1895, 1er juillet - 15 juillet, 1er juillet - 15 juillet 1895; MC/ET/XXIX/1619
  - Minutes. 1895, 16 juillet - 31 juillet, 16 juillet - 31 juillet 1895; MC/ET/XXIX/1620
  - Minutes. 1895, 1er août - 15 août, 1er août - 15 août 1895; MC/ET/XXIX/1621
  - Minutes. 1895, 16 août - 31 août, 16 août - 31 août 1895; MC/ET/XXIX/1622
    - testament mystique de Héloïse Joséphine Mirza Bequet, veuve de Édouard Dufour, 24 août 1895
    - testament de Etheldreda Fitzalan Howard, 30 août 1895
    Minutes et répertoires du notaire Camille Charles TOLLU, 29 avril 1882 - 4 juin 1908 (étude XXIX)#Testament mystique de Héloïse Joséphine Mirza Bequet veuve Édouard Dufour sans profession, avenue de Ségur, n° 53#MC/ET/XXIX/1534
    Minutes et répertoires du notaire Camille Charles TOLLU, 29 avril 1882 - 4 juin 1908 (étude XXIX)#Testament de Etheldreda Fitzalan Howard, célibataire majeure, propriétaire de 'Mill Hill', n° 11, Londres (Angleterre).#MC/ET/XXIX/1534
  - Minutes. 1895, septembre, septembre 1895; MC/ET/XXIX/1623
  - Minutes. 1895, octobre, octobre 1895; MC/ET/XXIX/1624
  - Minutes. 1895, novembre, novembre 1895; MC/ET/XXIX/1625
  - Minutes. 1895, décembre, décembre 1895; MC/ET/XXIX/1626
  - Minutes. 1896, janvier, janvier 1896; MC/ET/XXIX/1627
  - Minutes. 1896, février, février 1896; MC/ET/XXIX/1628
  - Minutes. 1896, mars, mars 1896; MC/ET/XXIX/1629
    Voir MC/ET/XXIX/1534: testament de Alphonse Jean Marie Proust, 9 mars 1896
    Minutes et répertoires du notaire Camille Charles TOLLU, 29 avril 1882 - 4 juin 1908 (étude XXIX)#Testament de Alphonse Jean Marie Proust, rentier demeurant rue Jules Barni, n° 196, Amiens (Somme).#MC/ET/XXIX/1534
  - Minutes. 1896, avril, avril 1896; MC/ET/XXIX/1630
  - Minutes. 1896, mai, mai 1896; MC/ET/XXIX/1631
  - Minutes. 1896, 1er juin - 15 juin, 1er juin - 15 juin 1896; MC/ET/XXIX/1632
  - Minutes. 1896, 16 juin - 30 juin, 16 juin - 30 juin 1896; MC/ET/XXIX/1633
    Voir MC/ET/XXIX/1534: testament mystique de Francisco Paz Soldan, 27 juin 1896
    Minutes et répertoires du notaire Camille Charles TOLLU, 29 avril 1882 - 4 juin 1908 (étude XXIX)#Testament mystique de Francisco Paz Soldan, rentier, péruvien, fils de Pedro, Paz Soldan et de Francisca Unanue demeurant rue Bassano, n° 19.#MC/ET/XXIX/1534
  - Minutes. 1896, juillet, juillet 1896; MC/ET/XXIX/1634
  - Minutes. 1896, août, août 1896; MC/ET/XXIX/1635
  - Minutes. 1896, septembre, septembre 1896; MC/ET/XXIX/1636
  - Minutes. 1896, octobre, octobre 1896; MC/ET/XXIX/1637
  - Minutes. 1896, novembre, novembre 1896; MC/ET/XXIX/1638
  - Minutes. 1896, 1er décembre - 15 décembre, 1er décembre - 15 décembre 1896; MC/ET/XXIX/1639
    Voir MC/ET/XXIX/1534: testament de Aimée Adélaïde Laurain, veuve de Charles Louis Jules Barbe, 4 décembre1896
    Minutes et répertoires du notaire Camille Charles TOLLU, 29 avril 1882 - 4 juin 1908 (étude XXIX)#Testament de Aimée Adélaïde Laurain veuve Charles Louis Jules Barbe, marchande de vin, rue du Cherche-Midi, n° 12.#MC/ET/XXIX/1534
  - Minutes. 1896, 16 décembre - 31 décembre, 16 décembre - 31 décembre 1896; MC/ET/XXIX/1640
  - Minutes. 1897, janvier, janvier 1897; MC/ET/XXIX/1641
    Voir MC/ET/XXIX/1534: testament de Marie Anne Touery, veuve de Bernard Carpuat, 11 janvier 1897
    Minutes et répertoires du notaire Camille Charles TOLLU, 29 avril 1882 - 4 juin 1908 (étude XXIX)#Testament de Marie Anne Touery, veuve Bernard Carpuat, marchande mercière, rue Cler, n° 35#MC/ET/XXIX/1534
  - Minutes. 1897, février, février 1897; MC/ET/XXIX/1642
  - Minutes. 1897, mars, mars 1897; MC/ET/XXIX/1643
  - Minutes. 1897, avril, avril 1897; MC/ET/XXIX/1644
  - Minutes. 1897, mai, mai 1897; MC/ET/XXIX/1645
  - Minutes. 1897, juin, juin 1897; MC/ET/XXIX/1646
  - Minutes. 1897, 1er juillet - 15 juillet, 1er juillet - 15 juillet 1897; MC/ET/XXIX/1647
  - Minutes. 1897, 16 juillet - 31 juillet, 16 juillet - 31 juillet 1897; MC/ET/XXIX/1648
    Voir MC/ET/XXIX/1534: testament de Thérèse Schmittle, veuve de Jacques Frédéric Delpech, 19 juillet 1897
    Minutes et répertoires du notaire Camille Charles TOLLU, 29 avril 1882 - 4 juin 1908 (étude XXIX)#Testament de Thérèse Schmittle veuve Jacques Frédéric Delpech, sans profession, faubourg de Bâle, n° 37, Mulhouse (Alsace Lorraine).#MC/ET/XXIX/1534
  - Minutes. 1897, août, août 1897; MC/ET/XXIX/1649
  - Minutes. 1897, septembre, septembre 1897; MC/ET/XXIX/1650
  - Minutes. 1897, octobre, octobre 1897; MC/ET/XXIX/1651
  - Minutes. 1897, novembre, novembre 1897; MC/ET/XXIX/1652
  - Minutes. 1897, 1er décembre - 15 décembre, 1er décembre - 15 décembre 1897; MC/ET/XXIX/1653
  - Minutes. 1897, 16 décembre - 31 décembre, 16 décembre - 31 décembre 1897; MC/ET/XXIX/1654
  - Minutes. 1898, janvier, janvier 1898; MC/ET/XXIX/1655
  - Minutes. 1898, février, février 1898; MC/ET/XXIX/1656
    Voir MC/ET/XXIX/1534: testament de Marie Louise Chemise, veuve de Pierre Garcia, 11 février 1898
    Minutes et répertoires du notaire Camille Charles TOLLU, 29 avril 1882 - 4 juin 1908 (étude XXIX)#Testament de Marie Louise Chemise, veuve Pierre Garcia concierge, passage de la Visitation, n° 11.#MC/ET/XXIX/1534
  - Minutes. 1898, 1er mars - 15 mars, 1er mars - 15 mars 1898; MC/ET/XXIX/1657
    Voir MC/ET/XXIX/1534: testament de Catherine Constant, 12 mars 1898
    Minutes et répertoires du notaire Camille Charles TOLLU, 29 avril 1882 - 4 juin 1908 (étude XXIX)#Testament de soeur Catherine Constant, fille de la Charité de saint Vincent de Paul, rue du Bac, n° 140.#MC/ET/XXIX/1534
  - Minutes. 1898, 16 mars - 31 mars, 16 mars - 31 mars 1898; MC/ET/XXIX/1658
  - Minutes. 1898, avril, avril 1898; MC/ET/XXIX/1659
    Voir MC/ET/XXIX/1534: testament de Françoise Couturier, épouse de Eugène Alexandre Prevost, 26 avril 1898
    Minutes et répertoires du notaire Camille Charles TOLLU, 29 avril 1882 - 4 juin 1908 (étude XXIX)#Testament de Françoise Couturier, épouse Eugène Alexandre Prevost, sans profession, avenue de la République, n° 107 à Montrouge dans l'arrondissement d'Antony.#MC/ET/XXIX/1534
  - Minutes. 1898, mai, mai 1898; MC/ET/XXIX/1660
  - Minutes. 1898, juin, juin 1898; MC/ET/XXIX/1661
  - Minutes. 1898, juillet, juillet 1898; MC/ET/XXIX/1662
  - Minutes. 1898, août, août 1898; MC/ET/XXIX/1663
  - Minutes. 1898, septembre, septembre 1898; MC/ET/XXIX/1664
  - Minutes. 1898, octobre, octobre 1898; MC/ET/XXIX/1665
  - Minutes. 1898, novembre, novembre 1898; MC/ET/XXIX/1666
  - Minutes. 1898, 1er décembre - 15 décembre, 1er décembre - 15 décembre 1898; MC/ET/XXIX/1667
  - Minutes. 1898, 16 décembre - 31 décembre, 16 décembre - 31 décembre 1898; MC/ET/XXIX/1668
  - Minutes. 1899, janvier, janvier 1899; MC/ET/XXIX/1669
  - Minutes. 1899, février, février 1899; MC/ET/XXIX/1670
  - Minutes. 1899, mars, mars 1899; MC/ET/XXIX/1671
  - Minutes. 1899, avril, avril 1899; MC/ET/XXIX/1672
  - Minutes. 1899, mai, mai 1899; MC/ET/XXIX/1673
    Attention: un acte est coté en Réservé
    - Dépôt judiciaire des testaments (9 novembre 1898, codicille 18 mai 1899) de Rosalie Marie dite Rosa Bonheur, en son vivant artiste peintre, officier de la Légion d'honneur, demeurant 7 rue Gay-Lussac et au château de By, commune de Thomery, où elle est décédée le 25 mai 1899., 26 mai 1899 - 27 mai 1899; MC/RS//1644
      MC/ET/XXIX/1673
      Informations concernant le clasement et la cotation du document:
      Actes à la suite: 1899, 19 août, dépôt d'ordonnance, lettre et testament; 1901, 30 octobre, délivrance de legs par Anna Klumpke à Mlles Mathieu et à la veuve Rey et décharge desdits legs.
      Actes signalés par le personnel du Minutier central des notaires de Paris
      Date de création de la notice: 2021 (Marie-Françoise Limon-Bonnet)
  - Minutes. 1899, 1er juin - 15 juin, 1er juin - 15 juin 1899; MC/ET/XXIX/1674
  - Minutes. 1899, 16 juin - 30 juin, 16 juin - 30 juin 1899; MC/ET/XXIX/1675
  - Minutes. 1899, juillet, juillet 1899; MC/ET/XXIX/1676
  - Minutes. 1899, août, août 1899; MC/ET/XXIX/1677
  - Minutes. 1899, septembre, septembre 1899; MC/ET/XXIX/1678
  - Minutes. 1899, octobre, octobre 1899; MC/ET/XXIX/1679
  - Minutes. 1899, novembre, novembre 1899; MC/ET/XXIX/1680
  - Minutes. 1899, décembre, décembre 1899; MC/ET/XXIX/1681
  - Minutes. 1900, janvier, janvier 1900; MC/ET/XXIX/1682
  - Minutes. 1900, février, février 1900; MC/ET/XXIX/1683
  - Minutes. 1900, 1er mars - 15 mars, 1er mars - 15 mars 1900; MC/ET/XXIX/1684
  - Minutes. 1900, 16 mars - 31 mars, 16 mars - 31 mars 1900; MC/ET/XXIX/1685
  - Minutes. 1900, avril, avril 1900; MC/ET/XXIX/1686
  - Minutes. 1900, mai, mai 1900; MC/ET/XXIX/1687
  - Minutes. 1900, 1er juin - 15 juin, 1er juin - 15 juin 1900; MC/ET/XXIX/1688
  - Minutes. 1900, 16 juin - 30 juin, 16 juin - 30 juin 1900; MC/ET/XXIX/1689
  - Minutes. 1900, 1er juillet - 15 juillet, 1er juillet - 15 juillet 1900; MC/ET/XXIX/1690
  - Minutes. 1900, 16 juillet - 31 juillet, 16 juillet - 31 juillet 1900; MC/ET/XXIX/1691
  - Minutes. 1900, août, août 1900; MC/ET/XXIX/1692
  - Minutes. 1900, septembre, septembre 1900; MC/ET/XXIX/1693
  - Minutes. 1900, 1er octobre - 15 octobre, 1er octobre - 15 octobre 1900; MC/ET/XXIX/1694
  - Minutes. 1900, 16 octobre - 31 octobre, 16 octobre - 31 octobre 1900; MC/ET/XXIX/1695
  - Minutes. 1900, novembre, novembre 1900; MC/ET/XXIX/1696
  - Minutes. 1900, 1er décembre - 15 décembre, 1er décembre - 15 décembre 1900; MC/ET/XXIX/1697
  - Minutes. 1900, 16 décembre - 31 décembre, 16 décembre - 31 décembre 1900; MC/ET/XXIX/1698
  - Minutes. 1901, 1er janvier - 15 janvier, 1er janvier - 15 janvier 1901; MC/ET/XXIX/1699
  - Minutes. 1901, 16 janvier - 31 janvier, 16 janvier - 31 janvier 1901; MC/ET/XXIX/1700
  - Minutes. 1901, février, février 1901; MC/ET/XXIX/1701
  - Minutes. 1901, 1er mars - 15 mars, 1er mars - 15 mars 1901; MC/ET/XXIX/1702
  - Minutes. 1901, 16 mars - 31 mars, 16 mars - 31 mars 1901; MC/ET/XXIX/1703
  - Minutes. 1901, avril, avril 1901; MC/ET/XXIX/1704
  - Minutes. 1901, 1er mai - 15 mai, 1er mai - 15 mai 1901; MC/ET/XXIX/1705
  - Minutes. 1901, 16 mai - 31 mai, 16 mai - 31 mai 1901; MC/ET/XXIX/1706
  - Minutes. 1901, 1er juin - 15 juin, 1er juin - 15 juin 1901; MC/ET/XXIX/1707
  - Minutes. 1901, 16 juin - 30 juin, 16 juin - 30 juin 1901; MC/ET/XXIX/1708
  - Minutes. 1901, juillet, juillet 1901; MC/ET/XXIX/1709
  - Minutes. 1901, août, août 1901; MC/ET/XXIX/1710
  - Minutes. 1901, septembre, septembre 1901; MC/ET/XXIX/1711
  - Minutes. 1901, octobre, octobre 1901; MC/ET/XXIX/1712
  - Minutes. 1901, novembre, novembre 1901; MC/ET/XXIX/1713
  - Minutes. 1901, décembre, décembre 1901; MC/ET/XXIX/1714
  - Minutes. 1902, janvier, janvier 1902; MC/ET/XXIX/1715
  - Minutes. 1902, février, février 1902; MC/ET/XXIX/1716
  - Minutes. 1902, mars, mars 1902; MC/ET/XXIX/1717
  - Minutes. 1902, 1er avril - 15 avril, 1er avril - 15 avril 1902; MC/ET/XXIX/1718
  - Minutes. 1902, 16 avril - 30 avril, 16 avril - 30 avril 1902; MC/ET/XXIX/1719
  - Minutes. 1902, mai, mai 1902; MC/ET/XXIX/1720
  - Minutes. 1902, 1er juin - 15 juin, 1er juin - 15 juin 1902; MC/ET/XXIX/1721
  - Minutes. 1902, 16 juin - 30 juin, 16 juin - 30 juin 1902; MC/ET/XXIX/1722
  - Minutes. 1902, 1er juillet - 15 juillet, 1er juillet - 15 juillet 1902; MC/ET/XXIX/1723
  - Minutes. 1902, 16 juillet - 31 juillet, 16 juillet - 31 juillet 1902; MC/ET/XXIX/1724
  - Minutes. 1902, août, août 1902; MC/ET/XXIX/1725
  - Minutes. 1902, septembre, septembre 1902; MC/ET/XXIX/1726
  - Minutes. 1902, octobre, octobre 1902; MC/ET/XXIX/1727
    Voir:
    - MC/RS//1012, inventaire après décès d'Émile Zola, 2 octobre 1902
    - MC/RS//1013, notoriété après décès d'Émile Zola, 3 octobre 1902
    - MC/RS//1014, dépôt du testament et d'un codicille olographes d'Émile Zola, 3 octobre 1902
    Minutes et répertoires du notaire Camille Charles TOLLU, 29 avril 1882 - 4 juin 1908 (étude XXIX)#Inventaire après décès d'Émile Zola dressé ce jour, dans une maison située 21 bis rue de Bruxelles où le défunt est mort le 29 septembre 1902, à la requête de sa veuve, Gabrielle Alexandrine Meley, propriétaire demeurant même adresse, en présence et aussi à la requête de Paul Jean Henri Greolé, notaire à Paris, demeurant 87 rue de Rennes.#MC/RS//1012
    Minutes et répertoires du notaire Camille Charles TOLLU, 29 avril 1882 - 4 juin 1908 (étude XXIX)#Notoriété après décès d'Émile Zola, à la suite de son décès survenu en son domicile 21 bis rue de Bruxelles le 29 septembre 1902.#MC/RS//1013
    Minutes et répertoires du notaire Camille Charles TOLLU, 29 avril 1882 - 4 juin 1908 (étude XXIX)#Dépôt judiciaire du testament et d'un codicille olographes d'Émile Zola, testament fait à Paris le 1er mai 1877 et codicille fait à Médan le 18 juillet 1883, à la suite de son décès survenu en son domicile au 21 bis rue de Bruxelles le 29 septembre 1902.#MC/RS//1014
  - Minutes. 1902, novembre, novembre 1902; MC/ET/XXIX/1728
  - Minutes. 1902, 1er décembre - 15 décembre, 1er décembre - 15 décembre 1902; MC/ET/XXIX/1729
  - Minutes. 1902, 16 décembre - 31 décembre, 16 décembre - 31 décembre 1902; MC/ET/XXIX/1730
  - Minutes. 1903, janvier, janvier 1903; MC/ET/XXIX/1731
  - Minutes. 1903, février, février 1903; MC/ET/XXIX/1732
  - Minutes. 1903, mars, mars 1903; MC/ET/XXIX/1733
  - Minutes. 1903, avril, avril 1903; MC/ET/XXIX/1734
  - Minutes. 1903, mai, mai 1903; MC/ET/XXIX/1735
  - Minutes. 1903, juin, juin 1903; MC/ET/XXIX/1736
  - Minutes. 1903, juillet, juillet 1903; MC/ET/XXIX/1737
  - Minutes. 1903, août - septembre, août - septembre 1903; MC/ET/XXIX/1738
  - Minutes. 1903, octobre, octobre 1903; MC/ET/XXIX/1739
  - Minutes. 1903, novembre, novembre 1903; MC/ET/XXIX/1740
  - Minutes. 1903, décembre, décembre 1903; MC/ET/XXIX/1741
  - Minutes. 1904, janvier, janvier 1904; MC/ET/XXIX/1742
  - Minutes. 1904, février, février 1904; MC/ET/XXIX/1743
  - Minutes. 1904, mars, mars 1904; MC/ET/XXIX/1744
  - Minutes. 1904, avril, avril 1904; MC/ET/XXIX/1745
  - Minutes. 1904, mai, mai 1904; MC/ET/XXIX/1746
  - Minutes. 1904, juin, juin 1904; MC/ET/XXIX/1747
  - Minutes. 1904, juillet, juillet 1904; MC/ET/XXIX/1748
  - Minutes. 1904, août, août 1904; MC/ET/XXIX/1749
  - Minutes. 1904, septembre, septembre 1904; MC/ET/XXIX/1750
  - Minutes. 1904, octobre, octobre 1904; MC/ET/XXIX/1751
  - Minutes. 1904, novembre, novembre 1904; MC/ET/XXIX/1752
  - Minutes. 1904, décembre, décembre 1904; MC/ET/XXIX/1753
  - Minutes. 1905, janvier, janvier 1905; MC/ET/XXIX/1754
  - Minutes. 1905, février, février 1905; MC/ET/XXIX/1755
    Voir MC/RS//1015: donation par Gabrielle Alexandrine Meley, veuve d'Émile Zola, à l'Assistance Publique, d'une maison de campagne à Médan, 28 février 1905
    Minutes et répertoires du notaire Camille Charles TOLLU, 29 avril 1882 - 4 juin 1908 (étude XXIX)#Donation par Gabrielle Alexandrine Meley, veuve d'Émile Zola demeurant 62 rue de Rome, à l'Assistance publique de la Ville de Paris, pour consacrer la maison de campagne de Médan dans laquelle Émile Zola a écrit un grand nombre de ses œuvres, en créant une maison de convalescence pour le personnel féminin de l'Assistance publique ou pour toute autre catégorie de malades.#MC/RS//1015
  - Minutes. 1905, mars, mars 1905; MC/ET/XXIX/1756
  - Minutes. 1905, avril, avril 1905; MC/ET/XXIX/1757
  - Minutes. 1905, mai, mai 1905; MC/ET/XXIX/1758
  - Minutes. 1905, juin, juin 1905; MC/ET/XXIX/1759
    Voir MC/RS//1016: dépôt de ventes par actes sous seings privés par Gabrielle Alexandrine Meley, veuve d'Émile Zola, et les héritiers Louis Félix et Jean-Baptiste Bouffard, de terrains à Médan, 26 juin 1905
    Minutes et répertoires du notaire Camille Charles TOLLU, 29 avril 1882 - 4 juin 1908 (étude XXIX)#Dépôt de ventes par actes sous seings privés par Gabrielle Alexandrine Meley, veuve d'Émile Zola, demeurant au 62 rue de Rome et les héritiers Louis Félix et Jean-Baptiste Bouffard, demeurant tous à Médan, de terrains situés même commune que son défunt mari avait acheté à la famille Bouffard.#MC/RS//1016
  - Minutes. 1905, juillet, juillet 1905; MC/ET/XXIX/1760
  - Minutes. 1905, août - septembre, août - septembre 1905; MC/ET/XXIX/1761
  - Minutes. 1905, octobre, octobre 1905; MC/ET/XXIX/1762
  - Minutes. 1905, novembre, novembre 1905; MC/ET/XXIX/1763
  - Minutes. 1905, décembre, décembre 1905; MC/ET/XXIX/1764
  - Minutes. 1906, janvier, janvier 1906; MC/ET/XXIX/1765
  - Minutes. 1906, février, février 1906; MC/ET/XXIX/1766
  - Minutes. 1906, mars, mars 1906; MC/ET/XXIX/1767
  - Minutes. 1906, avril, avril 1906; MC/ET/XXIX/1768
  - Minutes. 1906, 1er mai - 15 mai, 1er mai - 15 mai 1906; MC/ET/XXIX/1769
  - Minutes. 1906, 16 mai - 31 mai, 16 mai - 31 mai 1906; MC/ET/XXIX/1770
  - Minutes. 1906, 1er juin - 15 juin, 1er juin - 15 juin 1906; MC/ET/XXIX/1771
    - Dépôt des statuts de l'Institut océanographique par Albert Honoré Charles Grimaldi, prince de Monaco., 14 juin 1906; MC/ET/XXIX/1771
      Acte signalé par le personnel du Minutier central des notaires de Paris.
      Date de création de la notice: 2020 (B. Davy)
      statuts; Grimaldi, Albert Honoré Charles; océanographie
  - Minutes. 1906, 16 juin - 30 juin, 16 juin - 30 juin 1906; MC/ET/XXIX/1772
  - Minutes. 1906, juillet, juillet 1906; MC/ET/XXIX/1773
  - Minutes. 1906, août - septembre, août - septembre 1906; MC/ET/XXIX/1774
  - Minutes. 1906, octobre, octobre 1906; MC/ET/XXIX/1775
  - Minutes. 1906, novembre, novembre 1906; MC/ET/XXIX/1776
  - Minutes. 1906, 1er décembre - 15 décembre, 1er décembre - 15 décembre 1906; MC/ET/XXIX/1777
  - Minutes. 1906, 16 décembre - 31 décembre, 16 décembre - 31 décembre 1906; MC/ET/XXIX/1778
  - Minutes. 1907, janvier, janvier 1907; MC/ET/XXIX/1779
  - Minutes. 1907, février, février 1907; MC/ET/XXIX/1780
  - Minutes. 1907, 1er mars - 15 mars, 1er mars - 15 mars 1907; MC/ET/XXIX/1781
  - Minutes. 1907, 16 mars - 31 mars, 16 mars - 31 mars 1907; MC/ET/XXIX/1782
  - Minutes. 1907, avril, avril 1907; MC/ET/XXIX/1783
  - Minutes. 1907, mai, mai 1907; MC/ET/XXIX/1784
  - Minutes. 1907, 1er juin - 15 juin, 1er juin - 15 juin 1907; MC/ET/XXIX/1785
  - Minutes. 1907, 16 juin - 30 juin, 16 juin - 30 juin 1907; MC/ET/XXIX/1786
  - Minutes. 1907, juillet, juillet 1907; MC/ET/XXIX/1787
  - Minutes. 1907, août, août 1907; MC/ET/XXIX/1788
  - Minutes. 1907, septembre, septembre 1907; MC/ET/XXIX/1789
  - Minutes. 1907, octobre, octobre 1907; MC/ET/XXIX/1790
  - Minutes. 1907, novembre, novembre 1907; MC/ET/XXIX/1791
  - Minutes. 1907, décembre, décembre 1907; MC/ET/XXIX/1792
  - Minutes. 1908, janvier, janvier 1908; MC/ET/XXIX/1793
  - Minutes. 1908, février, février 1908; MC/ET/XXIX/1794
  - Minutes. 1908, mars, mars 1908; MC/ET/XXIX/1795
  - Minutes. 1908, avril, avril 1908; MC/ET/XXIX/1796
    - Dépôts de l'expédition de l'ordonnance nommant Me Charles Henri Tollu administrateur provisoire de l'étude de feu Camille Charles Tollu., 9 avril 1908; MC/ET/XXIX/1796
      dépôt de pièces; notaire; Tollu, Charles Henri; Tollu, Camille Charles
    - Dépôts des testaments de Camille Charles Tollu, notaire à Paris, décédé en son domicile 9, rue de Grenelle le 2 avril 1908., 9 avril 1908; MC/ET/XXIX/1796
      notaire; Grenelle (rue de); testament; Tollu, Camille Charles
  - Minutes. 1908, 1er mai - 4 juin, 1er mai - 4 juin 1908; MC/ET/XXIX/1797
    Information complémentaire:
- Répertoires de Camille Charles TOLLU, 17 août 1881 - 29 mai 1913; MC/RE/XXIX/36 - MC/RE/XXIX/45
  - Répertoire. 1881, 17 août - 1884, 16 juin, 17 août 1881 - 16 juin 1884; MC/RE/XXIX/36
    Répertoire des notaires Henri Deschars (17 août 1881 - 28 avril 1882) et Camille Charles Tollu (29 avril 1882 - 16 juin 1884).
    Informations concernant le classement et la cotation:
    Le niveau inférieur de description, quand il existe, correspond aux mentions d'actes contenues dans le répertoire. Parmi celles-ci, certaines peuvent y être décrites, de manière plus ou moins détaillée. Pour consulter l'acte proprement dit, il convient de rechercher la cote au niveau des articles (registre ou liasse) des minutes du notaire (cote de type 'MC/ET').
  - Répertoire. 1884, 17 juin - 1886, 22 octobre, 17 juin 1884 - 22 octobre 1886; MC/RE/XXIX/37
  - Répertoire. 1886, 22 octobre - 1889, 11 juin, 22 octobre 1886 - 11 juin 1889; MC/RE/XXIX/38
  - Répertoire. 1889, 12 juin - 1892, 11 avril, 12 juin 1889 - 11 avril 1892; MC/RE/XXIX/39
  - Répertoire. 1892, 12 avril - 1894, 27 décembre, 12 avril 1892 - 27 décembre 1894; MC/RE/XXIX/40
  - Répertoire. 1894, 28 décembre - 1898, 21 mars, 28 décembre 1894 - 21 mars 1898; MC/RE/XXIX/41
  - Répertoire. 1898, 21 mars - 1901, 1er mai, 21 mars 1898 - 1er mai 1901; MC/RE/XXIX/42
  - Répertoire. 1901, 1er mai - 1904, 25 mars, 1er mai 1901 - 25 mars 1904; MC/RE/XXIX/43
  - Répertoire. 1904, 26 mars - 1908, 7 janvier, 26 mars 1904 - 7 janvier 1908; MC/RE/XXIX/44
  - Répertoire. 1908, 8 janvier - 1913, 29 mai, 8 janvier 1908 - 29 mai 1913; MC/RE/XXIX/45
    Répertoire des notaires Camille Charles Tollu (8 janvier 1908 - 4 juin 1908) et François Auguste Moisy (5 juin 1908 - 29 mai 1913).